【裁判字號】    98,易,2806
【裁判日期】    981106
【裁判案由】    傷害等
【裁判全文】
臺灣板橋地方法院刑事判決              98年度易字第2806號
聲  請  人  臺灣板橋地方法院檢察署檢察官
被      告  乙○○
            甲○○
            丙○○
                    樓
            戊○○○
                      樓
            丁○○
                      樓
上列被告因傷害等案件，經檢察官聲請簡易判決處刑（98年度偵
字第21289 號），本院認不宜以簡易判決處刑，改依通常程序審
理，判決如下:
    主  文
本件公訴不受理。
    理  由
一、公訴意旨略稱：被告乙○○與被告甲○○係兄弟，被告丙○○與被告戊○○○係夫妻，被告丁○○則係被告丙○○與戊○○○之子，於民國98年6 月30日22時許，在臺北縣中和市
    ○○路252 巷18弄口之公眾得出入場所，被告乙○○、甲○○兄弟與被告丁○○（聲請簡易判決處刑書誤載為錢志中）
    、戊○○○母子因飼養流浪狗發生爭執，被告乙○○、甲○○分別基於公然侮辱之犯意，以「你三小（臺語）」、「幹
    你娘（臺語）」等語，公然辱罵丁○○。被告甲○○並另基
    於公然侮辱之犯意，以「幹你娘（臺語）」之言語，公然辱
    罵戊○○○，足以妨害丁○○、戊○○○之名譽。(二)被告丙○○、戊○○○、丁○○因與被告乙○○、甲○○發生口角
    而互相推擠，詎雙方均基於傷害他人身體之犯意，由被告丙○○、戊○○○、丁○○共同基於傷害人身體之犯意，與共
    同基於傷害人身體犯意聯絡之被告乙○○、甲○○互毆，致
    乙○○受有下巴及頸部多處挫傷、上背部多處挫傷、左胸側
    挫傷、雙上肢及手部多處擦挫傷及左膝部、腳踝及拇趾多處
    擦挫傷之傷害；甲○○受有右上肢挫傷、頭部外傷併臉部撕
    裂傷約1 公分及右臉鈍挫傷併結膜水腫之傷害；丙○○受有
    雙手掌及手指處挫傷扭傷、左耳後頸部挫傷紅腫之傷害；戊○○○受有雙側上肢挫傷淤腫、背部挫傷肌肉拉傷、左小腿
    挫傷紅腫之傷害。因認被告乙○○、甲○○係犯刑法第309
    條第1 項之公然侮辱罪嫌、第277 條第1 項、第28條之共同
    傷害罪嫌；被告丙○○、戊○○○及丁○○係犯刑法第277
    條第1 項、第28條之共同傷害罪。
二、按告訴乃論之罪，告訴人於第一審辯論終結前得撤回其告訴
    ；又告訴經撤回者，應諭知不受理之判決，並得不經言詞辯
    論為之，刑事訴訟法第238 條第1 項、第303 條第3 款及第
    307 條分別定有明文。查本件告訴人即被告丁○○、錢薛錦
    告訴被告乙○○、甲○○公然侮辱案件、告訴人即被告丙○○、戊○○○、丁○○，與告訴人即被告乙○○、甲○○互
    相告訴傷害案件，聲請意旨認係犯刑法第309 條之公然侮辱
    罪、第284 條第1 項前段之業務過失傷害罪，依同法第287
    條前段、第314 條之規定，須告訴乃論。茲據告訴人於98年
    10月23日具狀撤回告訴，有聲請撤回告訴狀1 份在卷可按，
    揆諸前揭說明，本件爰不經言詞辯論，逕為諭知不受理之判
    決。
三、本件公訴人原聲請簡易判決處刑，經本院認有刑事訴訟法第
    451 條之1 第4 項但書之不宜以簡易處刑情事，依同法第45
    2 條規定，改依通常程序審理，附此敘明。
據上論斷，應依刑事訴訟法第452 條、第303 條第3 款、第307
條，判決如主文。
中    華    民    國    98    年    11    月    6    日
                    刑事第二十三庭   法   官  黃繼瑜
上列正本證明與原本無異。
如不服本判決，應於判決送達後10日內敘明上訴理由，向本院提
出上訴狀 (應附繕本) ，上訴於臺灣高等法院。其未敘述上訴理
由者，應於上訴期間屆滿後20日內向本院補提理由書「切勿逕送
上級法院」。
                                      書記官  王元佑
中    華    民    國    98    年    11    月    6    日


司法院資訊處製作；財團法人民間司法改革基金會備份。
